最高法院刑事判決　　　　　　九十四年度台上字第二九八九號
　　上　訴　人　甲○○
　　　　　　　　　　　　56號（另案在監執行）
上列上訴人因違反毒品危害防制條例案件，不服台灣高等法院台
中分院中華民國九十四年三月三十一日第二審更審判決（九十三
年度上更(一)字第一八七號，起訴案號：台灣台中地方法院檢察署
九十二年度偵字第八六二七、一０二二六號），提起上訴，本院
判決如下：
    主  文
上訴駁回。
    理  由
按刑事訴訟法第三百七十七條規定，上訴於第三審法院，非以判
決違背法令為理由，不得為之。是提起第三審上訴，應以原判決
違背法令為理由，係屬法定要件。如果上訴理由狀並未依據卷內
訴訟資料，具體指摘原判決不適用何種法則或如何適用不當，或
所指摘原判決違法情事，顯與法律規定得為第三審上訴理由之違
法情形，不相適合時，均應認其上訴為違背法律上之程式，予以
駁回。本件原判決已敘明係依據證人許名原於警詢時、偵查中及
第一審審理時指證甚詳，核與證人陳彥豪於第一審審理時證稱：
「我從民國九十二年一月起，幾乎都是住在甲○○他家，就是桃
鶯路那裡，如果被告睡著了，我會幫被告接電話，我有幫被告拿
海洛因給許名原二次，拿海洛因給許名原之後，再負責把錢收回
來，每次收錢都是二千元（新台幣，下同）」等語。證人許名原
、陳彥豪一致證述上訴人甲○○確有販賣毒品無訛。雖許名原於
警詢及偵查中所供上訴人販賣毒品之時間，並非完全一致，應係
其記憶有誤所致。參以許名原與上訴人交易毒品，皆先以行動電
話聯絡，而依台灣大哥大電信資訊連結作業查詢結果，顯示上訴
人所使用之0000000000號與0000000000號
行動電話之通信紀錄為九十二年四月四日二十一時共有四次、同
月十日有四次、同月十四日有三次、同月二十一日有一次之通話
紀錄。則許名原所指向上訴人購買毒品之時間，應可認定為係自
九十二年四月四日起至九十二年四月二十一日止，約隔五天交易
一次，先後交易四次，海洛因與安非他命各交易二次，海洛因部
分，係由陳彥豪負責將海洛因交付許名原收受，及收取價金每次
二千元。又0000000000號行動電話之帳單，係寄至上
訴人之桃園縣大園鄉○○街五十六號住處，是該行動電話當時應
係上訴人使用無疑。此外並有扣案海洛因九小包、安非他命一包
、電子磅秤一台、研磨機一台扣案可稽。而扣案物品經送法務部
調查局鑑定結果，確分別屬海洛因（淨重三．四四公克，包裝重
一．八二公克）、安非他命（淨重一．九八公克，包裝重０．七
八公克），復有該局鑑定通知書二份在卷可憑。且扣案之毒品及
電子磅秤、研磨機等物，確係上訴人所有，已據上訴人於偵查時
自白。上訴人雖質疑警方扣案之上開證物，其執行搜索之程序有
瑕疵云云。另證人即警員蔡瑞陽結證：其於九十二年四月二十一
日晚上二十二時四十分許，在台中市○○路北海飯店查獲陳彥豪
持有槍枝，供出槍枝係許名原販賣，即前往桃園找許名原，但未
找到，陳彥豪說許名原可能在上訴人住處，故直接到上訴人之住
處，剛好其表哥（指蘇珀奇）出來開門，進去之後，即在沙發上
發現幾包安非他命，當時是情況緊急才進行搜索等語。按警方前
去上訴人住處，係依陳彥豪所述，認為販賣槍枝之嫌疑人許名原
可能藏匿該處而前往查緝，進入之後又在沙發上發現有疑似安非
他命之物，認為有人在內犯罪而情形急迫，因而進行搜索，依刑
事訴訟法第一百三十一條第一項第一、三款之規定，該次搜索，
雖無搜索票，仍屬合法。又此次搜索，警方雖未能提出查獲毒品
全程錄影之錄影帶為證，然上訴人既已承認扣案之物為其所有，
且確係在其住處內查獲，則縱無錄影帶，亦不影響毒品為上訴人
所有之真實性，是警方取得之上開證據，尚非無證據能力。至證
人廖加豪於原審雖證稱：許名原確實係其介紹始認識被告，被告
常以行動電話邀廖加豪、許名原等人外出喝酒、唱歌等情，惟上
訴人與許名原於前開時間以上開二支行動電話聯絡之通話次數有
十餘通，故無法執此即認上訴人並無販賣毒品予許名原，且販賣
（毒品）係屬重罪，許名原為吸毒之人，對此知之甚詳，若其未
向上訴人購買，衡情亦無誣攀之理，是許名原嗣於審理中改稱未
向上訴人購買毒品云云，係迴護上訴人之詞，不足採信。而上訴
人一再出售毒品，苟無利益可圖，衡情其應無甘冒重典鋌而走險
之必要，足證上訴人主觀上應具有營利之意圖甚明，上訴人販賣
毒品，事證至為明確。因而撤銷第一審科刑之判決，適用毒品危
害防制條例第四條第一項、第二項之規定，論處上訴人共同連續
販賣第一級毒品及連續販賣第二級毒品罪刑，已詳述其所憑之證
據及其認定之理由。並以上訴人所辯陳彥豪交付海洛因予許名原
係他自己販賣，扣案之毒品與伊無關等語，為不可採取，亦於理
由內詳予指駁說明。從形式上觀察，並無何違法情形存在。上訴
意旨略以：依證人蘇伯全及警員劉文聰之證言，本件對上訴人係
非法搜索及非法逮捕，該搜索非檢察官為之，於搜索後未依法層
報檢察長及法院，不符合緊急搜索之要件，扣案之物品並無證據
能力。另許名原警詢時均稱向上訴人購買，於原審中卻稱向陳彥
豪購買，其供述前後不一致；且於警詢時所供購買之時間亦與通
聯紀錄矛盾。並與陳彥豪之供述多處矛盾，原判決卻採為論處上
訴人之犯罪依據，自屬違背法令等語。惟查原判決已敘明警方於
搜索上訴人住處，符合刑事訴訟法第一百三十一條第一項第一款
、第三款之規定，其取得之證據自有證據能力之理由，而原判決
不採取證人蘇伯全供述警方強行進入等語，乃屬事實審法院認事
採證職權之適法行使，自難漫指為違法，且本件警方之搜索既為
合法，則究竟在何處發現安非他命，亦與事實之認定不生影響。
另原判決已敘明上訴人販賣第一級及第二級毒品為九十二年四月
四日至同年月二十一日間，與許名原於偵查中之供述相符，乃其
取捨證據職權之適法行使，並無違法可言。至於許名原所供向上
訴人購買毒品而由陳彥豪交付，亦與陳彥豪供述無不一致之情形
。上訴意旨，並非依據卷內訴訟資料對原判決究竟如何不適用法
則或適用不當為具體之指摘，徒憑己見，就原判決已說明事項，
或屬原審認事採證職權之適法行使，任意指摘為違法，且為單純
事實之爭執，均不得據為第三審上訴之合法理由。其上訴違背法
律上之程式，應予駁回。
據上論結，應依刑事訴訟法第三百九十五條前段，判決如主文。
中　　華　　民　　國　九十四　年　　六　　月　　三　　日
                      最高法院刑事第十一庭
                          審判長法官  洪　清　江
                                法官  石　木　欽
                                法官  李　伯　道
                                法官  韓　金　秀
                                法官  林　勤　純
      本件正本證明與原本無異
                                      書  記  官
中　　華　　民　　國　九十四　年　　六　　月　 十三 　日
                                                      Ｔ
